臺灣板橋地方法院刑事判決　　　　　　　　　　　　九十一年度易字第二二九號
　　公　訴　人　臺灣板橋地方法院檢察署檢察官
　　被　　　告　甲○○
右列被告因竊盜案件，經檢察官提起公訴 (九十一年度偵字第九七四七號），本院判
決如左：
    主  文
甲○○攜帶兇器竊盜，處有期徒刑陸月，如易科罰金，以佰元折算壹日；緩刑貳年
。
扣案手電筒壹支，沒收。
    事  實
一、甲○○（無前科紀錄）於民國（下同）九十一年五月三十日一時三十分許，在臺
    北縣新莊市○○路○段四十七號前，因見停於該處之車牌號碼Ｔ三－五六００號
    自用小貨車（車主：乙○○）之右側車門未關妥，竟意圖為自己不法之所有，持
    其所有而客觀上足以對人之生命、身體、安全構成威脅，具有危險性之剪刀（長
    約九‧七公分）及鐵製手電筒（長約十四‧六公分）各一支，進入車牌號碼Ｔ三
    －五六００號自用小貨車內，並以該手電筒為照明之用（未使用剪刀）而竊取分
    別置於車內置物箱及方向盤下方之新臺幣（下同）一百四十五元硬幣（五元硬幣
    十九枚、十元硬幣五枚）及高速公路回數票十五張（價值計六百元），惟甫得手
    即為巡邏之警員丙○○發覺可疑乃向前盤查而當場查獲，並扣得前開硬幣、高速
    公路回數票（業由乙○○領回）及甲○○所有之手電筒、剪刀各一支。
二、案經臺北縣政府警察局移送臺灣板橋地方法院檢察署檢察官偵查起訴。
    理  由
一、訊據被告甲○○坦承右開犯罪事實，核與被害人乙○○迭於警訊及本院審理中之
    證詞暨證人即查獲本案之警員丙○○於本院審理中之證述相符，且有被害人乙○
    ○立具之「臺北縣政府警察局保安警察隊贓物領據」一紙附卷（見偵卷第十二頁
    ）足稽，復有扣案剪刀、手電筒各一支足資佐證。從而，本案事證已臻明確，被
    告犯行洵堪認定，自應依法論科。
二、按刑法第三百二十一條第一項第三款之攜帶兇器竊盜罪，係以行為人攜帶兇器竊
    盜為其加重條件，此所謂兇器，其種類並無限制，凡客觀上足對人之生命、身體
    、安全構成威脅，具有危險性之兇器均屬之，且衹須行竊時攜帶此種具有危險性
    之兇器為已足，並不以攜帶之初有行兇之意圖為必要（參照最高法院六十二年臺
    上字第二二八九號、七十九年臺上字第五二五三號判例），又攜帶兇器之加重竊
    盜罪，衹以攜帶為已足，原非以使用為必要（參照最高法院五十一年度臺上字第
    二二八九號刑事判決要旨）。查扣案之剪刀一支，長約九‧七公分，刀體部分係
    不銹鋼材質，末端尖銳，又手電筒一支，長約十四‧六公分，外體係鐵製材質，
    質地堅硬，此經本院當庭勘驗屬實（見本院九十一年八月二十日審判筆錄），二
    者於客觀上均足對人之生命、身體、安全構成威脅，而屬具有危險性之兇器，被
    告甲○○持該剪刀、手電筒而至他人車內竊取高速公路回數票十五張及一百四十
    五元硬幣得手，核其所為係犯刑法第三百二十一條第一項第三款之攜帶兇器竊盜
    罪。公訴人僅認被告所持之剪刀係兇器，而漏未斟酌前揭手電筒之長度、材質致
    未認定亦屬兇器，容有未洽，應予指明。爰審酌被告貪圖一己之私利之犯罪動機
    、目的、手段、品行、智識程度、所生危害及犯罪後於本院審理中坦承犯行，態
    度良好，已見悔意，並當庭向被害人道歉而得原諒（見本院九十一年八月九日訊
    問筆錄）等一切情狀，量處如主文所示之刑，並諭知如易科罰金之折算標準，以
    資懲儆。查被告未曾受有期徒刑以上刑之宣告，此有臺灣高等法院檢察署刑案紀
    錄簡覆表一份在卷足憑，本院認被告因一時失慮而罹刑典，受此偵審訴訟程序及
    刑之宣告等教訓後，當益知警惕，應無再犯之虞，所宣告之刑以暫不執行為適當
    ，爰併宣告緩刑二年，以啟自新，以勵來茲。
三、扣案手電筒一支係被告供本案行竊時照明之用，屬供本案犯罪所用之物，且係被
    告所有之物，業據其供明無誤，爰依刑法第三十八條第一項第二款之規定宣告沒
    收；至於扣案剪刀一支，被告固供承係其所有之物，然否認係供犯罪所用或供犯
    罪預備之物，而堅稱該剪刀係供剪指甲及夾保險絲所用者等語；經查：觀乎該剪
    刀之大小、型式確屬一般供剪指甲者無訛，而證人即查獲本案之警員丙○○亦結
    證稱該剪刀係查獲時被告自口袋中所拿出；另被害人乙○○亦未能指出該自用小
    貨車於遭竊時何處有遭剪刀破壞之痕跡（以上陳述俱見本院九十一年八月九日訊
    問筆錄）；此外，本院復查無積極證據足資證明扣案之剪刀係被告供犯罪所用或
    供犯罪預備之物，故不予宣告沒收，附此敘明。
據上論斷，應依刑事訴訟法第二百九十九條第一項前段，刑法第三百二十一條第一項
第三款、第四十一條第一項前段、第七十四條第一款、第三十八條第一項第二款，罰
金罰鍰提高標準條例第二條，判決如主文。
本案經檢察官王正皓到庭執行職務。
中      華      民      國      九十一      年     八     月    三十    日
                                      臺灣板橋地方法院刑事第五庭
                                          法  官  陳  鴻  清
右正本證明與原本無異。
如不服本判決應於送達後十日內向本院提出上訴狀。
                                          書記官  林  蔚  然
中      華      民      國      九十一      年     九     月     四     日
附錄本案論罪科刑法條全文：
刑法第三百二十一條
犯竊盜罪而有左列情形之一者，處六月以上五年以下有期徒刑：
一、於夜間侵入住宅或有人居住之建築物、船艦或隱匿其內而犯之者。
二、毀越門扇、牆垣或其他安全設備而犯之者。
三、攜帶兇器而犯之者。
四、結夥三人以上而犯之者。
五、乘火災、水災或其他災害之際而犯之者。
六、在車站或埠頭而犯之者。
前項之未遂犯罰之。
